【裁判字號】    98,交聲,854
【裁判日期】    990225
【裁判案由】    違反道路交通管理處罰條例聲明異議
【裁判全文】
臺灣新竹地方法院交通事件裁定  98年度交聲字第854號
原處分機關  交通部公路總局新竹區監理所新竹市監理站
異  議  人  甲○○
上列異議人即受處分人因違反道路交通管理處罰條例案件，對於
交通部公路總局新竹區監理所新竹市監理站於民國98年11月19日
，以竹監新四字第裁51-E00000000號違反道路交通管理事件裁決
書所為之處分聲明異議，本院裁定如下：
    主  文
異議駁回。
    理  由
一、按受處分人，不服主管機關所為之處分，得於接到裁決書之
    翌日起20日內，向管轄地方法院聲明異議；又交通法庭認為
    聲明異議無理由者，應以裁定駁回之，道路交通管理處罰條
    例第87條第1 項、道路交通案件處理辦法第19條分別定有明
    文。
二、按汽車臨時停車時，在設有禁止臨時停車標誌、標線處所不
    得臨時停車，道路交通安全規則第111 條第1 項第3 款定有
    明文。再所謂「禁止臨時停車標線」，則指「設於路側之紅
    實線」，故劃設於道路緣石正面或頂面，或劃設於路面之紅
    色實線標線，係屬禁止臨時停車線，用以指示禁止臨時停車
    路段，道路交通標誌標線號誌設置規則第149 條第1 項第1
    款第5 目、第169 條分別設有明文規定。次按，所謂臨時停
    車，係指車輛因上、下人、客，裝卸物品，其引擎未熄火，
    停止時間未滿3 分鐘，保持立即行駛之狀態；停車，係指車
    輛停放於道路兩側或停車場所，而不立即行駛，道路交通管
    理處罰條例第3 條第9 款、第10款分別定有明文。又按，道
    路交通管理處罰條例第56條第1 項第1 款規定：汽車駕駛人
    停車時，有下列情形之一者，處新臺幣（下同）600 元以上
    1,200 元以下罰鍰：一、在禁止臨時停車處所停車。
三、原處分意旨略以：異議人即受處分人甲○○於民國98年10月
    18日下午2 時52分許，將其所有車牌號碼0208－KV號自小客
    車，違規停放在新竹市○○路體育館前劃有紅色實線禁止臨
    時停車標線處，為新竹市警察局交通隊警員認有「在禁止臨
    時停車處所停車」，並依道路交通管理處罰條例第56條第1
    項第1 款規定，以竹市警交字第E00000000 號舉發違反道路
    交通管理事件通知單（下稱舉發通知單）逕行舉發，受處分
    人於收受該舉發通知單後，於法定期限內向交通部公路總局
    新竹區監理所新竹市監理站（下稱新竹市監理站）申訴，經
    原處分機關函請舉發單位調查，仍認受處分人確有前開違規
    行為，乃依前揭規定及違反道路交通管理事件統一裁罰基準
    表，裁處異議人罰鍰900 元等語。
四、異議意旨略以：伊遭舉發違規停車之地點，並無任何禁止臨
    時停車之交通標誌，且地面紅色標線已呈現斑駁不明顯之情
    況，均易使民眾在不知情下將車輛停放在該處，當日伊係在
    確認該處並無禁止停車後始停放車輛，是原處分機關裁處罰
    鍰900 元，尚有違誤，為此聲明異議請求撤銷原處分云云。
五、經查：
（一）異議人於上揭時、地，將其所有車牌號碼0208－KV號自小
      客車，違規停放在新竹市○○路體育館前劃有紅色實線禁
      止臨時停車標線處，經警認有「在禁止臨時停車處所停車
      」而逕行舉發之事實，有新竹市警察局98年10月18日竹市
      警交字第E00000000 號舉發通知單、交通部公路總局新竹
      區監理所新竹市監理站98年11月19日竹監新四字第裁51-E
      00000000號裁決書各1 份存卷可稽，復經新竹市警察局查
      證無誤，亦有該局98年11月10日竹市警交字第0980039042
      號、98年12月14日竹市警交字第0980043008號函暨採證照
      片4 紙附卷可憑（見本院卷第30至32頁）。
（二）異議人固坦承於上開時間，將車牌號碼0208－KV號自小客
      車停放在新竹市○○路體育館前一情不諱，惟矢口否認有
      在禁止臨時停車處所停車而違規之事實，並以前開情詞置
      辯。惟查：觀諸卷附警局採證照片及異議人向新竹市監理
      站申訴時所呈之照片，異議人車輛停放位置確繪有紅實線
      ，雖該標線有部分呈現斑駁、漆色脫落、為砂石、落葉覆
      蓋等情形，然該標線係劃設於路面，並無任何遮蔽物，平
      日之日曬雨淋，加上行人行走、車輛經過，本足以讓該禁
      止臨時停車線受到磨損，而不如初設時清晰，惟該處所劃
      設之紅線，並未達到無法辨識之程度，依一般人之認知，
      仍可確認該處繪有紅實線，自不影響該路段劃有紅色實線
      禁止臨時停車之效力。又參以異議人於99年1 月29日到庭
      亦供稱：98年度交聲字第854 號卷第10頁第1 張照片看不
      清楚有紅線，但第2 張照片似乎依稀可以看到有紅線，另
      第31頁第1 張照片現在看仍認沒有紅線，但第2 張照片依
      稀可以看到有紅色的漆等語（見本院卷第43頁），足見異
      議人停放車輛之位置，已可辨認該處確劃有紅實線存在，
      自係紅實線禁止臨時停車處無疑。另新竹市政府99年1 月
      4 日府交停字第0980144784函文亦表示：體育館停車場屬
      路外平面停車場，周邊有圍牆設施阻絕，車輛進出體育館
      停車場須由食品路大門進出，該館正前方共劃設61格停車
      位供民眾停車使用，車格位劃設清楚，車道寬度為5 米供
      民眾進出停車位轉換使用，異議人申訴地點，為進出停車
      場通道，屬合法列管之禁止停車車道等語（見本院卷第33
      至36頁）。是依上述，異議人將車輛停放在該處，自有違
      反道路交通管理處罰條例第56條第1 項第1 款之在禁止臨
      時停車處所停車之違規。再者，禁止臨時停車處所僅需標
      誌、標線擇一設置，不以兩者同設為必要，若於劃有紅實
      線之路段再設有禁止停車之標誌，則該標誌僅具有提醒、
      督促駕駛人注意之作用而已，是異議人辯稱該處無禁止臨
      時停車之標誌云云，實難認有理由。
六、綜上所述，異議人於前揭時、地，在設有禁止臨時停車標線
    之處所停放車輛之事實，洵堪認定。原處分機關依道路交通
    管理處罰條例第56條第1 項第1 款、違反道路交通管理事件
    統一裁罰基準表之規定，裁處罰鍰900 元之處分，於法並無
    不合。本件異議人之異議為無理由，自應將其異議駁回。
七、據上論斷，應依道路交通案件處理辦法第19條，裁定如主文
    。
中    華    民    國    99    年    2     月    25    日
                  交通法庭法  官  王子謙
以上正本證明與原本無異。
如不服本裁定，應於裁定送達後5日內向本院提出抗告狀。
中    華    民    國    99    年    2     月    25    日
                          書記官  陳弘明

司法院資訊處製作；財團法人民間司法改革基金會備份。
